【裁判字號】    95,上訴,359
【裁判日期】    950331
【裁判案由】    違反毒品危害防制條例
【裁判全文】
臺灣高等法院高雄分院刑事判決         95年度上訴字第359號
上  訴  人
即  被  告  甲○○
上列上訴人因違反毒品危害防制條例案件，不服臺灣高雄地方法
院94年度訴字第4007號中華民國95年1 月13日第一審判決（起訴
案號：臺灣高雄地方法院檢察署94年度毒偵字第9043號，移送併
同檢察署95年度毒偵字第1929號），提起上訴，本院判決如下：
    主  文
原判決關於施用第一級毒品部分暨定執行刑部分均撤銷。
甲○○連續施用第一級毒品，累犯，處有期徒刑拾月，扣案之第
一級毒品海洛因壹小包（淨重零點壹壹公克，空包裝重零點壹肆
公克），沒收銷燬之。
其他上訴駁回。
本判決第二項所處之刑，與第三項駁回上訴部分所處有期徒刑參
月，應執行有期徒刑壹年，扣案之第一級毒品海洛因壹小包（淨
重零點壹壹公克，空包裝重零點壹肆公克），沒收銷燬之。
    事  實
一、甲○○於民國（以下同）91年間，因毒品危害防制條例等案
    件，經本院判處有期徒刑10月、4 月，並定其應執行之刑為
    有期徒刑1 年確定；又於92年間，因毒品危害防制條例案件
    ，經台灣高雄地方法院判處有期徒刑7 月確定，二案接續執
    行，於93年11月24日因縮短刑期假釋出監付保護管束，93年
    12 月28 日保護管束期滿、假釋未經撤銷視為執行完畢。又
    其前因施用毒品案件，於90年11月21日經送強制戒治，嗣先
    後經停止戒治、撤銷停止戒治，而於92年8 月19日強制戒治
    期滿執行完畢釋放續接續執行徒刑。詎其仍不知悔改，復基
    於施用第一級毒品海洛因之概括犯意，自94年10月5 日起至
    95年1 月12日16時止，連續在位於高雄縣岡山鎮之和平公園
    或某友人住家等處，以將海洛因摻在香菸裡吸食等方式，施
    用第一級毒品海洛因多次；另又基於施用第二級毒品甲基安
    非他命之犯意，於94年10月18日某時，在上開和平公園，以
    將甲基安非他命置於玻璃球內燒烤吸其煙氣之方式，施用第
    二級毒品甲基安非他命1 次。嗣為警於同月19日上午10時45
    分許，在高雄縣燕巢鄉○○路177 號前當場查獲，並扣得第
    一級毒品海洛因1 小包（淨重0.11公克，空包裝重0.14公克
    ）。又其仍繼續施用毒品，又於95年1 月12日16時許，在高
    雄市○○區○○路717 號前，因形跡可疑，經警採尿檢驗仍
    有嗎啡陽性反應又被查獲。
二、案經高雄縣政府警察局移送臺灣高雄地方法院檢察署檢察官
    偵查起訴及函請併辦。
    理  由
二、上開施用第一、二級毒品之事實，業據上訴人甲○○於原審
    及本院審理時坦承不諱，且其於94年10月19日為警查獲時所
    採集之尿液，經送台灣檢驗科技股份有限公司濫用藥物實驗
    室檢驗結果，呈現嗎啡及甲基安非他命陽性反應，有該實驗
    室94年11月1 日KH2005A0000000號濫用藥物尿液檢驗報告暨
    尿液編號對照表1 份附卷可稽，又其於於95年1 月12日16時
    許，在高雄市○○區○○路717 號前，經警採尿檢驗仍有嗎
    啡陽性反應，此亦有高雄市立凱旋醫院95年1 月24日編號A0
    0000000 號濫用藥物尿液檢驗報告可憑。又扣案之白色粉末
    1 小包，經送法務部調查局檢驗結果，含有第一級毒品海洛
    因成分（淨重0.11公克，空包裝重0.14公克），有該局95年
    1 月6 日調科壹字第220021921 號鑑定通知書1 份在卷可憑
    ，足見上訴人甲○○之自白與事實相符，其於前揭時地連續
    施用第一級毒品海洛因多次，以及施用第二級毒品甲基安非
    他命1 次之犯行，均堪以認定。又上訴人甲○○前因施用毒
    品案件，經送強制戒治，嗣先後經停止戒治、撤銷停止戒治
    ，而於92年8 月19日強制戒治期滿執行完畢釋放，此有卷附
    臺灣高等法院被告前案紀錄表1 份可証。從而上訴人甲○○
    於觀察、勒戒執行完畢釋放後，5 年內再犯毒品危害防制條
    例第10條第1 、2 項之施用第一、二級毒品行為，事證明確
    ，其犯行已堪認定。
二、核上訴人甲○○所為，係犯毒品危害防制條例第10條第1 項
    之施用第一級毒品罪及同條第2 項之施用第二級毒品罪。上
    訴人甲○○因施用而持有第一級毒品海洛因、第二級毒品甲
    基安非他命，其持有之低度行為，均已為施用之高度行為所
    吸收，均不另論罪。其先後多次施用第一級毒品海洛因之犯
    行，時間緊接，觸犯構成要件相同之罪名，顯係基於概括犯
    意反覆為之，應依連續犯之規定，論以一罪。上訴人甲○○
    所犯上開施用第一級毒品罪及施用第二級毒品罪二罪間，犯
    意各別、行為互殊，觸犯構成要件相異之罪名，應予分論併
    罰。又上訴人甲○○於91年間因毒品危害防制條例等案件，
    經本院判處有期徒刑10月、4 月，並定其應執行之刑為有期
    徒刑1 年確定；又於92年間，因毒品危害防制條例案件，經
    台灣高雄地方法院判處有期徒刑7 月確定，二案接續執行，
    於93 年11 月24日因縮短刑期假釋出監付保護管束，93年12
    月28日保護管束期滿、假釋未經撤銷視為執行完畢之事實，
    有臺灣高等法院被告前案紀錄表1 份在卷可按，其於該有期
    徒刑執行完畢後，5 年內再犯本件有期徒刑以上之罪，為累
    犯，均應依刑法第47條之規定加重其刑。
三、原審就上訴人甲○○施用第一級毒品部分予以論科，固非無
    見，惟查原審就上訴人甲○○第2 次被查獲施用海洛因部分
    未及審究，尚有未洽（原審於95年1 月13日宣判，上訴人甲
    ○○於第2 次被查獲施用海洛因部分檢察官於95年3 月6 日
    才移送併辦），上訴人甲○○上訴請求就其第2 次被查獲施
    用海洛因部分併案審判，為有理由，原判決此部分暨定執行
    刑部分自應予撤銷改判。審酌上訴人甲○○前因毒品案件經
    強制戒治及刑之執行後，猶仍一再施用毒品，顯然欠缺戒除
    毒癮之決心，其施用毒品行為係對其自身健康之戕害行為，
    對社會所造成之損害尚非直接，犯後已坦承犯行等一切情狀
    ，爰量有期徒刑10月。又本件雖係被告上訴，惟上訴人甲○
    ○係連續犯，原審未及審究其第2 次被查獲之施用海洛因部
    分而未論以連續犯，其適用法律尚有未當，依法本院自得科
    處較原判決為重之刑，附此敘明。扣案之白色粉末1 小包（
    淨重0.11公克，空包裝重0.14公克）經送驗結果，含第一級
    毒品海洛因成分，業如前述，而包裝袋與其上殘留之毒品，
    已難以分析剝離，應依毒品危害防制條例第18條第1 項前段
    規定，不問屬於犯人與否，均沒收銷燬之；至送鑑耗損之海
    洛因既已滅失，自無庸再予宣告沒收銷燬之必要。
四、原審就上訴人甲○○施用第二級毒品部分，適用毒品危害防
    制條例第10條第2 項、刑法第11條、第47條規定，並審酌上
    訴人甲○○因毒品案件經強制戒治及刑之執行後，猶再施用
    毒品，顯然欠缺戒除毒癮之決心，其施用毒品係對其自身健
    康之戕害行為，對社會所造成之損害尚非直接，其本次施用
    第第二級毒品甲基安非他命之次數為1 次，犯後已坦承犯行
    等一切情狀，此部分量有期徒刑3 月。經核原判決認事用法
    並無不合，量刑亦屬適當，上訴人甲○○此部分空言上訴，
    為無理由，此部分應予駁回。
五、上訴人甲○○所犯施用第一、二級毒品二罪，係兩罪俱發，
    應依刑法第51條第5 款規定定其應執行刑為如主文第4 項所
    示。
據上論結，應依刑事訴訟法第368 條、第369 條第1 項前段、第
364 條、第299 條第1 項前段，毒品危害防制條例第10條第1項
、第18條第1 項前段，刑法第11條、第56條、第47條、第51條第
5 款，判決如主文。
本案經檢察官陳國全到庭執行職務。
中    華    民    國    95    年    3     月    31    日
                  刑事第六庭  審判長法  官  張盛喜
                                    法  官  范惠瑩
                                    法  官  李璧君
以上正本證明與原本無異。
施用安非他命部分不得上訴。
施用海洛因部分如不服本判決應於收受本判決後10日內向本院提
出上訴書狀，其未敘述上訴理由者，並得於提起上訴後10日內向
本院補提理由書狀（均須按他造當事人之人數附繕本）「切勿逕
送上級法院」。
中    華    民    國    95    年    3     月    31    日
                                    書記官  林明威
附錄本件判決論罪科刑法條：
毒品危害防制條例第10條第1、2項
施用第一級毒品者，處6 月以上5 年以下有期徒刑。
施用第二級毒品者，處3 年以下有期徒刑。


司法院資訊處製作；財團法人民間司法改革基金會備份。
